# 同一控制下合并上期和本期合并主体发生变化

提问人：大象 61 时间：2018-05-17 15:19:46
@chenyiwei 陈老师 您好 想咨询一个同一控制下合并上期和本期合并主体发生变化的问题 原结构：自然人A持有B公司100%股权，A持有C公司33%股权，B持有C公司67%股权。 股权调整过程：B持有C的股权，转让给A；然后，A把B公司100%股权全部转让给C。
调整后股权结构，A持有C100%股权，C持有B100%股权。 以上调整是 18 年进行的， 18 年编制合并报表时，我们把C公司当做同一控制下企业合并，作为合并主体，那期初的话是不是依然是以B为合并主体的数据，差异在本年调整资本公积，不足再调整留存收益？

回答人：chenyiwei
基本可以这样理解。参照此前已有多次讨论的母子颠倒会计处理。在这一过程中任何一方收取或支付的现金均按权益易原则，调整资本公积和/或留存收益。